# 【求助陈版】公开发行证券的公司信息披露解释性公告第 11 号——非经常性损益（ 20082008 ）

提问人：zy07400 时间：2020-08-28 12:33:06
陈版您好，
公开发行证券的公司信息披露解释性公告第 1 号——非经常性损益（ 2008 ）对非经营性损益定义的第十八条将“根据税收、会计等法律、法规的要求对当期损益进行一次性调整对当期损益的影响”也归纳为非经营性损益。我对这个定义不是很理解，是否有现实例子什么样的损益符合这条规定呀？麻烦您了。

回答人：chenyiwei
1 、会计政策变更采用未来适用法进行衔接处理时，将衔接差异影响数计入当期损益的金额。
2 、因新发布的税务规定与原规定有较大差异，导致对期初按原税务规定确认的应交税费或递延所得税在此后/负债进行调整，调整金额列入当期损益的影响数。